---
output: html_document
editor_options: 
  chunk_output_type: console
---



Load libraries 

```{r}

source("./General/parameters.R")
source("./General/rmb_functions.R")
library(randomForest)
library(cowplot)
library(tidyverse)
```

导入数据

```{r}

map <- readRDS("./Data/drought_map.RDS")
otu <- readRDS("./Data/otu_pers.RDS") 
otu <- otu[ , colnames(otu)  %in% map$SampleID]

## G相对丰度转化和log转化
otu <- rel_ab(otu)
otu <- log_norm(otu)
tax <- readRDS("./Data/tax.RDS")


```


### 机器学习模型训练集

选择WC_TRN作为模型训练数据，这是正常水分管理的样本。这里我们要理解一个逻辑，作者使用了群落发育成熟度的概念，这个概念开始于18年那篇文章，说的是干旱让微生物群落发育缓慢，不够成熟。这里正常水分管理的样本用于构建机器学习模型，作为成熟的微生物群落。随后使用这个群落对干旱的样本进行预测，如果准确度低，则证明后续微生物群落发育发生了变化，也就是这里的发育缓慢，不够成熟。


```{r}

train.id <- map %>% 
  filter(Treatment2 == "WC_TRN") %>% 
  .$SampleID

# 区分训练和预测样本
map <- mutate(map, 
       Set = ifelse(SampleID %in% train.id, "Train", "Test"))

```



```{r}

# 调整数据，准备随机森林模型构建
rf.data <-  as.data.frame(t(otu)) %>%  
  mutate(SampleID = rownames(.)) %>% 
  inner_join(select(map, SampleID, Compartment, Set, Treatment, Age), by = "SampleID")
  
# The predictors need to be formatted as a data frame or matrix
get_predictors <- function(x){
  select(x, -(SampleID:Age))
} 

# The response variable needs to be formatted as a vector
get_response <- function(x) {
  select(x, Age) %>% 
  .$Age
}  
# 整理提取训练数据
train.set <- rf.data %>% 
  filter(Set == "Train") %>% 
  group_by(Compartment) %>% 
  nest() %>% 
  mutate(otu = map(data, get_predictors),
         age = map(data, get_response))
# 整理全部数据
whole.set <- rf.data %>% 
  group_by(Set, Compartment, Treatment) %>% 
  nest() %>% 
  mutate(otu = map(data, get_predictors),
         age = map(data, get_response))

```

### 交叉检验-基于时间序列进行回归

这里将错误率的的最低点标记一下，很容易就可以看出来。这位分析工作者细节满满。

```{r}

get_cv <- function(predictors, response) {
  cv <- rfcv(predictors, response, cv.fold = 10, log = T)
  data.frame(nOTU = cv$n.var,
             Error = cv$error.cv) %>% 
    mutate(minError = Error == min(Error))
}

get_nOTU <- function(cv) {
  filter(cv, minError) %>% 
    .$nOTU
}

#-基于tidy进行交叉检验
train.set <- train.set %>% 
  mutate(cv = map2(otu, age, get_cv),
         nOTU = map(cv, get_nOTU)) 

# 交叉检验结果可视化
cv.plot <- train.set %>% 
  unnest(cv, nOTU) %>% 
  mutate(Compartment = fct_relevel(Compartment, "RS")) %>% 
  mutate(Compartment = fct_recode(Compartment, Rhizosphere = "RS", Endosphere = "ES")) %>% 
  ggplot(aes(nOTU, Error, color = Compartment)) +
  geom_line(size =1) +
  geom_point(aes(alpha = minError), size = 10) +
  geom_text(aes(label = nOTU, alpha = minError), size = 6, color = "black") +
  scale_color_manual(values = rev(cmp.pal)) +
  scale_alpha_manual(values = c(0,1)) +
  guides(alpha = F) +
  scale_x_log10() +
  theme_classic() +
  theme(text = element_text(size = 15),
        legend.position = c(0.5, 0.8),
        legend.title = element_blank()) 

cv.plot


ggsave("./1.pdf")


```

### 随机森林和重要变量提取

这里按照根际和根内分类建模。随机森林回归用年龄做因变量。

```{r}
# 随机森林训练
get_imp <- function(predictors, response){
  rf <- randomForest(predictors, response, importance = T)
  imp <- data.frame(OTU_ID = row.names(rf$importance),
                      rf$importance)
  names(imp)[2] <- "PercIncMSE"
  as.tibble(imp)
} 
# 提取重要变量
get_imp_otus <- function(data, imp, nOTU){
  id <- imp %>% 
    top_n(nOTU, PercIncMSE) %>% 
    .$OTU_ID
  data[,colnames(data) %in% id]
}
# 提取重要变量的分类信息
get_imp_tax <- function(imp, nOTU){
  imp %>% 
    top_n(nOTU, PercIncMSE) %>% 
    inner_join(tax, by = "OTU_ID")
}

#基于训练数据进行模型学习构建，分别对根际和根内做两个模型

train.set <- train.set %>% 
  mutate(imp = map2(otu, age, get_imp),
         imp.otu = pmap(list(data, imp, nOTU), get_imp_otus),
         imp.tax = map2(imp, nOTU, get_imp_tax))

rf.ranks <- train.set %>% 
  unnest(imp.tax) %>% 
  mutate(cmpOTU = paste(Compartment, OTU_ID),
         Rank = rank(PercIncMSE)) 

##Plot the taxonomic information of the set of age-discriminant OTUs
rf.ranks %>% 
  ggplot(aes(reorder(cmpOTU, Rank), PercIncMSE, fill = PhyClass2)) +
  geom_bar(stat = "identity") +
  xlab("OTU") +
  scale_y_log10() +
  coord_flip() +
  scale_fill_manual(values = phy.pal) +
  facet_wrap(~Compartment, scales = "free") +
  theme_light() +
  theme(text = element_text(size = 20),
        axis.text.y = element_blank())

ggsave("./2.pdf")
```


提取重要变量的id

```{r}

otu.rf <- train.set %>% 
  unnest(imp.tax) %>% 
  mutate(cmpOTU = paste(Compartment, OTU_ID),
         Rank = rank(PercIncMSE)) %>% 
  mutate(Compartment = ifelse(Compartment == "RS", "Rhizosphere", "Endosphere"))

rs.id <- filter(otu.rf, Compartment == "Rhizosphere")$OTU_ID
es.id <- filter(otu.rf, Compartment == "Endosphere")$OTU_ID

otu.tidy <- tidy_otu(otu)
# 提取聚类结果的顺序
get_order <- function(df, var) {
  mtrx <- df %>% 
    mutate(Group = paste(Compartment, Treatment, Time, sep = ".")) %>% 
    select(Group, var, OTU_ID) %>% 
    spread(key = Group, value = var)
  mtrx <- as.data.frame(mtrx)
  rownames(mtrx) <- mtrx$OTU_ID
  mtrx <- mtrx[,-1]
  dist.tmp <- dist(as.matrix(mtrx))
  dist.clust <- hclust(dist.tmp, method = "average")
  ord.names <- dist.clust$labels[dist.clust$order]
  clust.ord <- data.frame(OTU_ID = ord.names, order = 1:length(ord.names))
  df <- inner_join(df, clust.ord, by = "OTU_ID")
  df$order
}

#定义聚类函数
get_cluster <- function(df, var, nclust) {
  mtrx <- df %>% 
    mutate(Group = paste(Compartment, Treatment, Time, sep = ".")) %>% 
    select(Group, var, OTU_ID) %>% 
    spread(key = Group, value = var)
  mtrx <- as.data.frame(mtrx)
  rownames(mtrx) <- mtrx$OTU_ID
  mtrx <- mtrx[,-1]
  dist.tmp <- dist(as.matrix(mtrx))
  dist.clust <- hclust(dist.tmp, method = "average")
  ord.names <- dist.clust$labels[dist.clust$order]
  clust.ord <- data.frame(OTU_ID = ord.names, order = 1:length(ord.names))
  clust.cut <- cutree(dist.clust[c(1,2,4)], k = nclust)
  clust.ord$Cluster <- as.factor(clust.cut[clust.ord$OTU_ID])
  df <- inner_join(df, clust.ord, by = "OTU_ID")
  df$Cluster
}

```

### 根内聚类等

```{r}
es.master.tidy <- otu.tidy %>% 
  inner_join(select(map, SampleID, Time, Compartment, Treatment), by = "SampleID") %>% 
  filter(Compartment == "ES") %>% 
  group_by(Compartment, Treatment, OTU_ID) %>% 
  mutate(zscore = (Count - mean(Count))/sd(Count)) %>% 
  group_by(Compartment, Treatment, Time, OTU_ID) %>% 
  summarise(MeanZS = mean(zscore)) %>% 
  ungroup()

es.order <- es.master.tidy %>% 
  filter(OTU_ID %in% es.id) %>% 
  filter(Treatment == "WC") %>% 
  mutate(ZS_order = get_order(., "MeanZS"),
         ZS_cluster = get_cluster(., "MeanZS", 3)) %>% 
  mutate(Trend = case_when(
    ZS_cluster == 1 ~ "Complex",
    ZS_cluster == 2 ~ "Early Colonizer",
    ZS_cluster == 3 ~ "Late Colonizer"
  ))

es.plot.df <- es.master.tidy %>% 
  inner_join(select(es.order, OTU_ID, ZS_order, ZS_cluster, Trend), by = "OTU_ID") %>% 
  mutate(Treatment = fct_relevel(Treatment, "WC")) %>% 
  inner_join(tax, by = "OTU_ID") %>% 
  mutate(EndTreatment = case_when(
           Treatment == "WC" ~ 4.5,
           Treatment == "DS10" ~ 5.5,
           Treatment == "DS20" ~ 6.5,
           Treatment == "DS30" ~ 7.5,
         ))
```

### 根际聚类等

```{r}
rs.master.tidy <- otu.tidy %>% 
  inner_join(select(map, SampleID, Time, Compartment, Treatment), by = "SampleID") %>% 
  filter(Compartment == "RS") %>% 
  group_by(Compartment, Treatment, OTU_ID) %>% 
  mutate(zscore = (Count - mean(Count))/sd(Count)) %>% 
  group_by(Compartment, Treatment, Time, OTU_ID) %>% 
  summarise(MeanZS = mean(zscore)) %>% 
  ungroup()

rs.order <- rs.master.tidy %>% 
  filter(OTU_ID %in% rs.id) %>% 
  filter(Treatment == "WC") %>% 
  mutate(ZS_order = get_order(., "MeanZS"),
        ZS_cluster = get_cluster(., "MeanZS", 3)) %>% 
  mutate(Trend = case_when(
    ZS_cluster == 3 ~ "Complex",
    ZS_cluster == 1 ~ "Early Colonizer",
    ZS_cluster == 2 ~ "Late Colonizer"
  ))

rs.plot.df <- rs.master.tidy %>% 
  inner_join(select(rs.order, OTU_ID, ZS_order, ZS_cluster, Trend), by = "OTU_ID") %>% 
  mutate(Treatment = fct_relevel(Treatment, "WC")) %>% 
  inner_join(tax, by = "OTU_ID") %>% 
  mutate(EndTreatment = case_when(
           Treatment == "WC" ~ 4.5,
           Treatment == "DS10" ~ 5.5,
           Treatment == "DS20" ~ 6.5,
           Treatment == "DS30" ~ 7.5,
         ))
```

### 提取聚类OTU，分类可视化

```{r}

trt.lines <- data.frame(Treatment = c("DS1", "DS2", "DS3"),
                        Treatment2 = c("DS1", "DS2", "DS3"),
                        Contrast = c("WC vs DS1", "WC vs DS2", "WC vs DS3"),
                        IniTreatment = c(4.5, 4.5, 4.5),
                        EndTreatment = c(5.5, 6.5, 7.5),
                        IniTreatment2 = c(41,41,41),
                        EndTreatment2 = c(52,62,74))

all.plot.df <- rbind(rs.plot.df, es.plot.df) %>% 
  mutate(OTU_ID = paste(Compartment, OTU_ID))

all.ord <- rbind(group_by(rs.order, Compartment, OTU_ID, ZS_cluster, Trend) %>% count(),
                 group_by(es.order, Compartment, OTU_ID, ZS_cluster, Trend) %>% count())

all.ord$Trend <- as.factor(all.ord$Trend)

trend.p <- all.plot.df %>% 
  mutate(Treatment = fct_recode(Treatment, WC = "WC", DS1 = "D1", DS2 = "D2", DS3 = "D3")) %>% 
  mutate(Compartment = fct_relevel(Compartment, "RS")) %>% 
  mutate(Compartment = fct_recode(Compartment, Rhizosphere = "RS", Endosphere = "ES")) %>% 
  mutate(Trend = fct_relevel(Trend, "Complex", after = Inf)) %>% 
  ggplot(aes(Time * 10, reorder(OTU_ID, ZS_order), fill = MeanZS)) +
  geom_tile() +
  geom_point(aes(x = -1, color = Trend)) +
  geom_vline(data = trt.lines, aes(xintercept = (IniTreatment * 10)), linetype = 3) +
  geom_vline(data = trt.lines, aes(xintercept = (EndTreatment* 10)), linetype = 3) +
  scale_fill_gradientn(colors = RColorBrewer::brewer.pal(9, "Greys"),
                       name = "Relative Abundance\n(z-score)") +
  scale_color_manual(values = c("dodgerblue", "gold", "grey50")) +
  ylab("Age Discriminant OTU") +
  xlab("Plant Age (days)") +
  theme_classic() +
  theme(axis.text.y = element_blank(),
        panel.grid = element_blank(),
        text = element_text(size = 15),
        legend.position = "bottom",
        axis.line.y = element_blank(),
        axis.ticks.y = element_blank()) +
  facet_grid(Compartment ~ Treatment, scales = "free", space = "free") +
  guides(color = guide_legend(title.position = "top", title.hjust = 0.5))

trend.p

ggsave("./3.pdf")

```

补充表格生成，用于发表文章附件

```{r}

rf.otus <- rbind(rs.plot.df, es.plot.df) %>% 
  group_by(Compartment, OTU_ID, Trend, Kingdom, Phylum, Class, Order, Family, Genus, Species) %>% 
  count() %>% 
  select(-n) %>% 
  ungroup()

#write.table(rf.otus, "../Tables/rf_otus.tsv", sep = "\t", quote = F, row.names = F)
```


### 评估时间序列特征 OTU 和干旱响应 OTU 之间的共有微生物



```{r}

all.clust.summary <- readRDS("./Data/drought_clusters_updated.RDS")

overlap.plot <- all.plot.df  %>% 
  separate(OTU_ID, c("tmp", "OTU_ID")) %>% 
  select(OTU_ID, Compartment, Trend) %>% 
  mutate(RFTrend = Trend) %>% 
  select(-Trend) %>% 
  group_by(OTU_ID, Compartment, RFTrend) %>% 
  count() %>% 
  select(-n) %>% 
  left_join(all.clust.summary, by = c("Compartment", "OTU_ID")) %>% 
  ungroup() %>% 
  mutate(Compartment = fct_relevel(Compartment, "RS")) %>% 
  mutate(Compartment = fct_recode(Compartment, Rhizosphere = "RS", Endosphere = "ES")) %>% 
  mutate(Trend = ifelse(is.na(Trend), "None", Trend)) %>% 
  mutate(Trend = fct_relevel(Trend, "None", after = Inf)) %>% 
  mutate(RFTrend = fct_relevel(RFTrend, "Early Colonizer", after = Inf)) %>% 
  ggplot(aes(RFTrend, fill = Trend)) +
  geom_bar() +
  facet_grid(Compartment ~.) +
  ylab("nOTU") +
  xlab("") +
  scale_fill_manual(name = "Drought Module",
                    values = c(RColorBrewer::brewer.pal(4,"Dark2")[-2], "gray69")) +
  guides(fill = guide_legend(ncol = 1)) +
  theme_classic() +
  theme(text = element_text(size = 15),
        legend.position = "right") +
  coord_flip()

overlap.plot
ggsave("./4.pdf")

```

### 绘制早期、晚期和复杂定殖微生物的分类信息

Plot the taxonomic info of early, late, and complex colonizers

```{r}
rf.tax <- all.plot.df %>% 
  mutate(Compartment = fct_recode(Compartment, Rhizosphere = "RS", Endosphere = "ES")) %>% 
  mutate(Compartment = fct_relevel(Compartment, "Rhizosphere")) %>% 
  mutate(Trend = fct_relevel(Trend, "Complex", after = Inf)) %>% 
  mutate(Trend = fct_recode(Trend, Early = "Early colonizer", Late = "Late colonizer")) %>% 
  group_by(Compartment, Trend, OTU_ID) %>% 
  count() %>% 
  separate(OTU_ID, c("tmp", "OTU_ID")) %>% 
  select(-n, -tmp) %>% 
  inner_join(tax, by = "OTU_ID") %>% 
  group_by(Compartment, Trend, PhyClass2, Phylum, Class, Order) %>% 
  count() %>%
  ggplot(aes(Trend, paste(Phylum, Class, Order, sep = " / "), fill = PhyClass2, label = n)) +
  geom_tile(color = "white", size = 1) +
  geom_text(color = "black", size = 3) +
  scale_fill_manual(name = "Taxon",
                    values = phy.pal,
                    limits = levels(tax$PhyClass2)) +
  ylab("Phylum / Class / Order") +
  facet_grid(.~Compartment) +
  theme_classic() +
  theme(text = element_text(size = 15),
        axis.text.x = element_text(angle = 45, hjust = 1),
        axis.text.y = element_text(size = 10),
        legend.position = "none",
        panel.grid.major = element_line(colour = "gray90"),
        axis.line.y = element_blank(),
        axis.ticks.y = element_blank())
  
rf.tax
ggsave("./5.pdf")

```

### 拼图

```{r}
supp.left <- plot_grid(cv.plot,
                       overlap.plot,
                       nrow = 1,
                       rel_widths = c(2,3),
                       labels = c("A", "B"),
                       label_size = 20)

supp.left

ggsave("./6.pdf")
plot_grid(supp.left,
          trend.p,
          ncol = 1,
          rel_heights = c(1,3),
          labels = c(NA, "C"),
          label_size = 20)

ggsave("./7.pdf")
```

### 使用这些OTU进行随机森林训练

Run random forest using the top OTUs as predictors


```{r}

get_rf <- function(imp.predictors, response) {
  randomForest(imp.predictors, response, importance = F, keep.forest = T)
}

train.set <- train.set %>% 
  mutate(rf = map2(imp.otu, age, get_rf))


train.set %>% 
  filter(Compartment == "RS") %>% 
  .$rf

train.set %>% 
  filter(Compartment == "ES") %>% 
  .$rf


```

这里我们首先来理解一下作者的逻辑：首先使用这些微生物进行随机森林按照时间序列的回归。其次使用另外一部分样本预测模型，判断模型拟合程度


早期定殖微生物表现出逐渐下降的初始高丰度，晚期表现出逐渐增加的初始低丰度，复杂殖民者包括 OTU不符合这两种趋势中的任何一种。

Use the whole dataset to get the predicted age of the plants

```{r}

get_predict <- function(model, data) {
  predict(model, data)
} 
# 预测时间
test.set <- whole.set %>% 
  inner_join(select(train.set, Compartment, rf), by = "Compartment") %>% 
  mutate(prediction = map2(rf, otu, get_predict)) 

rs.pred <- test.set %>% 
  unnest(prediction, age) %>% 
  filter(Treatment == "WC") %>% 
  filter(Compartment == "RS") %>% 
  .$prediction


rs.age <- test.set %>%
  unnest(prediction, age) %>% 
  filter(Treatment == "WC") %>% 
  filter(Compartment == "RS") %>% .$age

cor(rs.pred, rs.age)

es.pred <- test.set %>% 
  unnest(prediction, age) %>% 
  filter(Treatment == "WC") %>% 
  filter(Compartment == "ES") %>% 
  .$prediction


es.age <- test.set %>%
  unnest(prediction, age) %>%
  filter(Treatment == "WC") %>% 
  filter(Compartment == "ES") %>% .$age
cor(es.pred, es.age)


test.set %>% 
  unnest(prediction, age) %>% 
  ggplot(aes(age, prediction)) +
  geom_point(aes(shape = Set, color = Treatment), alpha = 0.7) + 
  geom_abline(linetype = 2) + 
  geom_smooth(aes(color = Treatment), linetype = 2, stat = "smooth", se = F) +
  scale_color_manual(values = trt.pal) +
  facet_grid(Treatment + Set ~ Compartment) +
  theme_light() +
  theme(text = element_text(size = 20)) 


ggsave("./8.pdf")

```


### 正常水分管理的预测曲线


```{r}
predictions <- test.set %>% 
  unnest(prediction, age, data) %>% 
  ungroup() %>% 
  select(Compartment, Set, Treatment, age, prediction, SampleID)

predictions.wc <- filter(predictions, Treatment == "WC" & Set == "Test") %>% 
  ungroup()

predictions.wc.plotting <- rbind(select(predictions.wc, -Treatment) %>% mutate(Treatment = "DS1"),
                                 select(predictions.wc, -Treatment) %>% mutate(Treatment = "DS2"),
                                 select(predictions.wc, -Treatment) %>% mutate(Treatment = "DS3")) %>% 
   mutate(Compartment = fct_recode(Compartment, Rhizosphere = "RS", Endosphere = "ES")) 

ggsave("./9.pdf")

```


在水分充足的植物的预测年龄和宿主的实际年龄之间拟合曲线。 该拟合将用作正常微生物组发育的基线，以计算干旱胁迫样品的相对微生物组成熟度。

R语言的loess函数：当我们想研究不同sample的某个变量A之间的差异时，往往会因为其它一些变量B对该变量的固有影响，而影响不同sample变量A的比较，这个时候需要对sample变量A进行标准化之后才能进行比较。标准化的方法是对sample 的 A变量和B变量进行loess回归，拟合变量A关于变量B的函数 f(b)，f(b)则表示在B的影响下A的理论取值，A-f(B)（A对f(b）残差）就可以去掉B变量对A变量的影响,此时残差值就可以作为标准化的A值在不同sample之间进行比较。

```{r}

loess.pred <- rbind(
  data.frame(loess = predict(loess(prediction~age,filter(predictions.wc, Compartment == "RS")), unique(predictions.wc$age)),
             age = unique(predictions.wc$age),
             Compartment = "RS"),
  data.frame(loess = predict(loess(prediction~age,filter(predictions.wc, Compartment == "ES")), unique(predictions.wc$age)),
             age = unique(predictions.wc$age),
             Compartment = "ES"))

predictions.wc %>% ggplot(aes(age, prediction, color = Compartment)) +
                      geom_smooth(linetype = 2,  size = 1, stat = "smooth", se = F) +
  geom_point(data = loess.pred, aes(age, loess))

ggsave("./10.pdf")

```

### 在每个时间点评估干旱处理对年龄的影响


```{r}
library(broom)

time.age <- map %>% 
  group_by(Time, Age) %>% 
  count() %>% 
  select(-n) 

predictions <- inner_join(predictions, time.age, by = c("age" = "Age")) %>% 
  inner_join(select(map, SampleID, Row), by = "SampleID")
predictions$TimeFctr <- as.factor(predictions$Time)

run_lmm <- function(df) {
  lmerTest::lmer(prediction ~ Treatment * TimeFctr + (1|Row), data = df)
}

run_anova <- function(fit) {
  anova(fit) %>% tidy()
}

get_contrasts <- function(fit) {
  emmeans::emmeans(fit, specs = trt.vs.ctrl ~ Treatment|TimeFctr, adjust = "none") %>% 
    .$contrasts %>% 
    as.data.frame() %>% 
    separate(contrast, c("Treatment", "Control")) %>% 
    rename("Time" = "TimeFctr") %>% 
    mutate(Time = as.integer(Time))
}

predictions.nested <-predictions %>% 
  group_by(Compartment) %>% 
  nest() %>% 
  mutate(lm = map(data, run_lmm),
         anova = map(lm, run_anova),
         contrasts = map(lm, get_contrasts))

rf.sig <- predictions.nested %>% 
  unnest(contrasts) %>% 
  group_by(Compartment) %>% 
  mutate(p.adj = p.adjust(p.value, method = "fdr")) %>% 
  mutate(Time = as.integer(Time)) %>% 
  inner_join(time.age, by = "Time") %>% 
  ungroup()

```

### 微生物预测生育期

```{r}
a <- predictions %>% 
  filter(Treatment != "WC") %>% 
  mutate(Compartment = fct_relevel(Compartment, "RS", "ES")) %>% 
  mutate(Compartment = fct_recode(Compartment, Rhizosphere = "RS", Endosphere = "ES")) %>% 
  mutate(Treatment = str_replace(Treatment, "D", "DS")) %>% 
  ggplot(aes(age, prediction)) +
  geom_vline(data = trt.lines, aes(xintercept = IniTreatment2), linetype = 3) +
  geom_vline(data = trt.lines, aes(xintercept = EndTreatment2), linetype = 3) +
  geom_point(aes(color = Treatment), size = 2, shape = 1, alpha = 1) + 
  geom_smooth(data = predictions.wc.plotting, linetype = 2,  size = 1, stat = "smooth", se = F, color = trt.pal[1]) +
  xlab("Plant age (days)") +
  ylab("Microbiome age\n(days)") +
  scale_color_manual(values = trt.pal[-1]) +
  facet_grid(Compartment ~ Treatment) +
  theme_classic() +
  theme(text = element_text(size = 15),
        legend.position = "none") 

a

ggsave("./11.pdf")
```

### 微生物群落成熟度

相对成熟度和局部加权回归值差异。我们要注意，作者这里定义的群落的成熟度含义：预测时间和
局部加权回归值差异。
Relative microbiome maturity measured as the difference between the predicted microbiome age and the interpolated value of the loess curve at each sampling time point


```{r}
b <- predictions %>%
  filter(Treatment != "WC") %>% 
  inner_join(loess.pred, by = c("Compartment", "age")) %>% 
  mutate(RelMat = (prediction - loess)) %>% # 去除时间的影响
  group_by(Compartment, Treatment, age) %>% 
  summarise(MeanMat = mean(RelMat),
            SDMat = sd(RelMat)) %>%
  mutate(SEMat = SDMat/2) %>% 
  inner_join(rf.sig, by = c("Compartment","Treatment", "age" = "Age")) %>% 
  ungroup() %>% 
  mutate(FDR = ifelse(p.adj < 0.05, "< 0.05", "≥ 0.05")) %>% 
  mutate(Compartment = fct_relevel(Compartment, "RS", "ES")) %>% 
  mutate(Compartment = fct_recode(Compartment, Rhizosphere = "RS", Endosphere = "ES")) %>% 
  mutate(Treatment = str_replace(Treatment, "D", "DS")) %>% 
  mutate(Treatment = fct_relevel(Treatment, "WC")) %>% 
  ggplot(aes(age, MeanMat, color = Treatment, shape = FDR)) +
  geom_point(size = 2) +
  geom_errorbar(aes(ymin = MeanMat - SEMat, ymax = MeanMat + SEMat)) +
  geom_vline(data = trt.lines, aes(xintercept = IniTreatment2), linetype = 3) +
  geom_vline(data = trt.lines, aes(xintercept = EndTreatment2), linetype = 3) +
  ylab("Relative microbiome\nmaturity (days)") +
  xlab("Plant age (days)") +
  facet_grid(Compartment ~ Treatment) +
  scale_color_manual(values = trt.pal[-1]) +
  scale_shape_manual(values = rev(ws.shp)) +
  theme_classic() +
  theme(text = element_text(size = 15),
        legend.position = "bottom") +
  guides(color = guide_legend(title.position = "top", title.hjust = 0.5),
         shape = guide_legend(title.position = "top", title.hjust = 0.5))
b
ggsave("./12.pdf")

```

### 特征微生物的时间序列和不同处理之间的变化

Plot the temporal dynamics or early and late colonizers across treatments


```{r}
c <- otu.tidy %>% 
  mutate(Count = Count/100) %>% 
  inner_join(map, by = "SampleID") %>% 
  filter(Treatment2 != "WC_TRN") %>% 
  inner_join(all.ord, by = c("Compartment", "OTU_ID")) %>% 
  group_by(Compartment, Treatment, Age, Time, ZS_cluster, Trend,  SampleID) %>% 
  summarise(Total = sum(Count)) %>% 
  group_by(Compartment, Treatment, Age, Time, ZS_cluster, Trend) %>% 
  mutate(MeanAb = mean(Total)) %>% 
  ungroup() %>% 
  mutate(Trend = fct_relevel(Trend, "Complex", after = Inf)) %>% 
  mutate(Compartment = fct_relevel(Compartment, "RS", "ES")) %>% 
  mutate(Compartment = fct_recode(Compartment, Rhizosphere = "RS", Endosphere = "ES")) %>%
  mutate(Treatment = str_replace(Treatment, "D", "DS")) %>% 
  mutate(Treatment = fct_relevel(Treatment, "WC")) %>% 
  ggplot(aes(Age, Total, fill = Trend, color = Trend)) +
  geom_point(shape = 1, size = 2) +
  geom_smooth(se = F) +
  geom_vline(data = trt.lines, aes(xintercept = IniTreatment2), linetype = 3) +
  geom_vline(data = trt.lines, aes(xintercept = EndTreatment2), linetype = 3) +
  ylab("Relative abundance") +
  xlab("Plant age (days)") +
  scale_fill_manual(values = c("dodgerblue", "gold", "grey50")) +
  scale_color_manual(values = c("dodgerblue", "gold", "grey50")) +
  facet_grid(Treatment ~ Compartment) +
  theme_classic() +
  theme(text = element_text(size = 15),
        legend.position = "bottom") +
  guides(color = guide_legend(title.position = "top", title.hjust = 0.5),
         fill = guide_legend(title.position = "top", title.hjust = 0.5))


c
ggsave("./13.pdf")


```

### 组图

```{r}

left <- plot_grid(a,b + theme(legend.position = "none"), get_legend(b),
                  nrow = 3,
                  rel_heights = c(4,4,1),
                  labels = c("A", "B"),
                  label_size = 20)

right <- plot_grid(c + theme(legend.position = "none"), get_legend(c),
                   nrow = 2,
                   rel_heights = c(8,1),
                   labels = "C",
                   label_size = 20)

##1011:849
plot_grid(left, right,
          rel_widths = c(3,2))

ggsave("./14.pdf")
```

### 微生物成熟度曲线

```{r}
sfig.a <- predictions %>% 
  filter(Treatment == "WC") %>% 
  filter(Compartment == "ES") %>% 
  mutate(Treatment = str_replace(Treatment, "D", "DS")) %>% 
  mutate(Treatment = fct_relevel(Treatment, "WC")) %>% 
  ggplot(aes(age, prediction)) +
  geom_point(color = trt.pal[1], size = 2, shape = 1, alpha = 1) + 
  geom_smooth(data = filter(predictions.wc.plotting, Treatment == "DS3" & Compartment == "Endosphere"), linetype = 2,  size = 1, stat = "smooth", se = F, color = trt.pal[1]) +
  xlab("Plant Age (days)") +
  ylab("Microbiome Age\n(days)") +
  scale_color_manual(values = trt.pal[-1]) +
  theme_classic() +
  theme(text = element_text(size = 15),
        legend.position = "none") 

sfig.a

ggsave("./15.pdf")
```



```{r}
sfig.b <- predictions %>% 
  filter(Treatment == "D3") %>% 
  filter(Compartment == "ES") %>% 
  inner_join(loess.pred, by = c("Compartment", "age")) %>% 
  mutate(RelMat = (prediction - loess)) %>% 
  mutate(Treatment = str_replace(Treatment, "D", "DS")) %>% 
  mutate(Treatment = fct_relevel(Treatment, "WC")) %>% 
  filter(SampleID == "DRGHT.TC.392") %>% 
  ggplot(aes(age, prediction)) +
  geom_point(size = 3, alpha = 1) + 
  geom_smooth(data = filter(predictions.wc.plotting, Treatment == "DS3" & Compartment == "Endosphere"), linetype = 2,  size = 1, stat = "smooth", se = F, color = trt.pal[1]) +
  geom_hline(aes(yintercept = prediction), linetype = 3) +
  geom_hline(aes(yintercept = loess), linetype = 3) +
  xlab("Plant Age (days)") +
  ylab("Microbiome Age\n(days)") +
  theme_classic() +
  theme(text = element_text(size = 15),
        legend.position = "right") 

sfig.b
ggsave("./16.pdf")


```



```{r}
sfig.c <- predictions %>% 
  filter(Treatment == "D3") %>% 
  filter(Compartment == "ES") %>% 
  inner_join(loess.pred, by = c("Compartment", "age")) %>% 
  mutate(RelMat = (prediction - loess)) %>% 
  mutate(Treatment = str_replace(Treatment, "D", "DS")) %>% 
  mutate(Treatment = fct_relevel(Treatment, "WC")) %>% 
  ggplot(aes(age, prediction)) +
  geom_point(aes(fill = RelMat), size = 2, alpha = 1, shape = 21) + 
  geom_smooth(data = filter(predictions.wc.plotting, Treatment == "DS3" & Compartment == "Endosphere"), linetype = 2,  size = 1, stat = "smooth", se = F, color = trt.pal[1]) +
  xlab("Plant Age (days)") +
  ylab("Microbiome Age\n(days)") +
  scale_fill_viridis_c(name = "Relative Microbiome\nMaturity (days)", option = "plasma") +
  theme_classic() +
  theme(text = element_text(size = 15),
        legend.title = element_text(size = 12, hjust = 1),
        legend.text = element_text(size = 12),
        legend.position = "top") 

sfig.c

ggsave("./17.pdf")

```



```{r}
cowplot::plot_grid(sfig.a, sfig.b, sfig.c, nrow = 1, align = "hv", axis = "tblr", labels = c("A", "B", "C"), label_size = 20)


ggsave("./18.pdf")
```


### 进行统计检验

```{r}
rs.anova <- predictions.nested %>% 
  unnest(anova) %>% 
  ungroup() %>% 
  filter(Compartment == "RS") %>% 
  select(term:p.value)

es.anova <- predictions.nested %>% 
  unnest(anova) %>% 
  ungroup() %>% 
  filter(Compartment == "ES") %>% 
  select(term:p.value)

rs.contrasts <- rf.sig %>% 
  filter(Compartment == "RS") %>% 
  ungroup() %>% 
  mutate(Contrast = paste(Treatment, Control, sep = "-")) %>% 
  select(Contrast, Time:p.adj)

es.contrasts <- rf.sig %>% 
  filter(Compartment == "ES") %>% 
  ungroup() %>% 
  mutate(Contrast = paste(Treatment, Control, sep = "-")) %>% 
  select(Contrast, Time:p.adj)

# write.table(rs.anova, "../Tables/rs_rf_anova.tsv", quote = F, row.names = F, sep = "\t")
# write.table(es.anova, "../Tables/es_rf_anova.tsv", quote = F, row.names = F, sep = "\t")
# write.table(rs.contrasts, "../Tables/rs_rf_cntr.tsv", quote = F, row.names = F, sep = "\t")
# write.table(es.contrasts, "../Tables/es_rf_cntr.tsv", quote = F, row.names = F, sep = "\t")
```

### 绘制每个植物的发育阶段，并将它们与预测的微生物组年龄进行比较
Plot the developmental stages of each plant collected and compare them agains their predicted microbiome age. 

```{r}
stages <- read.table("./Data/growth_stages.txt", header = T, sep = "\t")

stages.tidy <- stages %>% 
  gather(key = "Time", value = "Stage", -Tub) %>% 
  mutate(Time = as.numeric(str_remove(Time, "T"))) %>% 
  inner_join(map, by = c("Tub", "Time")) %>% 
  filter(Treatment2 != "WC_TRN") %>% 
  mutate(Stage = fct_recode(Stage,
                            "Anthesis" = "anthesis",
                            "Grain filling" = "grain filling",
                            "Maturity" = "maturity",
                            "Panicle emergence" = "panicle emergence",
                            "Pre-panicle emergence" = "pre-panicle emergence")) %>% 
  mutate(Stage = fct_relevel(Stage,
                             "Pre-panicle emergence",
                             "Panicle emergence",
                             "Anthesis",
                             "Grain filling",
                             "Maturity")) 

stages.top <- stages.tidy %>% 
  ggplot(aes(Time, as.factor(Tub), fill = Stage)) +
  geom_tile(color = "white", size = 1) +
  #geom_vline(xintercept = c(4.5, 5.5, 6.5, 7.5), linetype = 3) +
  scale_fill_viridis_d(direction = -1) +
  xlab("Collection time point") +
  ylab("Plant replicate") +
  facet_grid(Treatment ~ ., scales = "free", space = "free") +
  theme_classic() +
  theme(text = element_text(size = 15),
        axis.text.y = element_blank(),
        axis.line.y = element_blank(),
        axis.ticks.y = element_blank())


stages.bottom <- predictions %>% 
  inner_join(select(stages.tidy, SampleID, Stage), by = c("SampleID")) %>% 
  filter(Treatment != "WC") %>% 
  mutate(Compartment = fct_relevel(Compartment, "RS", "ES")) %>% 
  mutate(Compartment = fct_recode(Compartment, Rhizosphere = "RS", Endosphere = "ES")) %>% 
  mutate(Treatment = str_replace(Treatment, "D", "DS")) %>% 
  ggplot(aes(age, prediction)) +
  geom_vline(data = trt.lines, aes(xintercept = IniTreatment2), linetype = 3) +
  geom_vline(data = trt.lines, aes(xintercept = EndTreatment2), linetype = 3) +
  geom_point(aes(fill = Stage), size = 2, shape = 21, alpha = 0.8) + 
  geom_smooth(data = predictions.wc.plotting, linetype = 2,  size = 1, stat = "smooth", se = F, color = trt.pal[1]) +
  xlab("Plant age (days)") +
  ylab("Microbiome age\n(days)") +
  scale_color_manual(values = trt.pal[-1]) +
  scale_fill_viridis_d(direction = -1) +
  facet_grid(Compartment ~ Treatment) +
  theme_classic() +
  theme(text = element_text(size = 15),
        legend.position = "none") 

cowplot::plot_grid(stages.top, stages.bottom, nrow = 2, labels = c("A", "B"), label_size = 20)

ggsave("./19.pdf")
```